---
title: "実習２：ポワソン回帰分析 （基礎）"
author: "言語統計学への誘い"
date: "2026-06-06"
output:
  html_document:
    theme: cosmo          # 洗練された都会的なテーマ
    highlight: espresso   # コードの見やすい色分け
    toc: true             # 目次（Table of Contents）を自動生成
    toc_depth: 3          # 目次に反映する見出しの深さ
    toc_float: true       # 画面左側に目次を固定（スクロール追従して使いやすい）
    number_sections: true # 見出しに自動で章番号を振る
---
<style>
  /* 視認性の高いモダンフォント（Helvetica系をベースに） */
  @import url('https://fonts.googleapis.com/css2?family=Inter:wght@400;700;900&display=swap');

  body {
    font-family: 'Inter', -apple-system, BlinkMacSystemFont, "Segoe UI", Roboto, sans-serif;
    font-size: 20px !important;
    color: #000000 !important;
    line-height: 1.6;
    background-color: #ffffff;
  }

  /* 見出しは超太字で力強く */
  h1, h2 {
    font-family: 'Inter', sans-serif;
    font-weight: 900 !important; /* 一番太いウェイト */
    letter-spacing: -0.02em;
    color: #000000 !important;
  }

  h1.title {
    font-size: 2em !important;
    text-transform: uppercase; /* 大文字でインパクトを出す */
    margin-bottom: 50px;
    padding-bottom: 20px;
    border-bottom: 5px solid #000000;
  }

  h2 {
    font-size: 1.2em !important;
    background: #f0f0f0;
    padding: 15px 30px;
    border-left: 10px solid #000000;
    margin-top: 60px;
  }
  
  /* コードブロックもプログラミング用フォントで見やすく */
  pre {
    font-family: 'Monaco', 'Consolas', monospace !important;
    font-size: 17px !important;
    font-weight: 700 !important;
    background-color: #222 !important;
    color: #ffffff !important;
    padding: 25px !important;
    border-radius: 8px !important;
  }

  /* テーブルの文字もモダンなサンセリフに統一 */
  .table {
    font-family: 'Inter', sans-serif !important;
    font-size: 18px !important;
  }
</style>




```{r setup, include=FALSE}
knitr::opts_chunk$set(echo = TRUE, warning = FALSE, message = FALSE)
# グラフ描画に必要なパッケージを読み込みます
# もしエラーが出る場合は、Rのコンソールで install.packages("ggplot2") を実行してください

```


```{r}

library(dplyr)
library(tidyr)

wd1 = "your/path/to/the/relevant/directory"
```



```{r, include=FALSE}
wd1 = "C:/Users/akita/OneDrive/Documents/10 Work/26_06 田畑先生（英語コーパス学会発表）"


library(knitr)

```


```{r}

setwd(wd1)

corpus = read.csv(file = "data2_poisson.csv", header = T, stringsAsFactors = F, encoding = "UTF-8")
```



# データの事前確認


```{r}

head(corpus)

```


# ポワソン回帰モデルの構築

モデルの構築

```{r}
 


model <- glm(
  freq ~ x1_JJJ + offset(log(x2_nchar)), 
  data = corpus, 
  family = poisson(link = "log")
)



```

# 分析結果の表示と可視化

summary に出力された 偏回帰係数（Estimate） と、その95%信頼区間をプロット。

##  数値要約
```{r}
summary(model)
```


## 信頼区間の図示

```{r}
coef_values <- coef(model)
ci_values <- confint(model)
```


プロット用のデータフレームを作成

```{r}
plot_coef_data <- data.frame(
  Variable = names(coef_values),
  Estimate = coef_values,
  Lower = ci_values[, 1],
  Upper = ci_values[, 2]
)

```

1. プロットの土台を作る
y軸用に変数の数だけの連番（1, 2, 3...）を用意します

```{r}
y_indices <- 1:nrow(plot_coef_data)

```

空のプロットを描画（枠線や軸の範囲だけを設定）

```{r plot-combined, fig.width=10, fig.height=6}
# 1. 余白の設定
par(mai = c(1.0, 3.0, 0.8, 0.5), family = "sans")

# 2. プロットの土台作成
plot(
  x = plot_coef_data$Estimate, 
  y = y_indices,
  xlim = c(min(plot_coef_data$Lower) - 0.2, max(plot_coef_data$Upper) + 0.2),
  ylim = c(0.5, nrow(plot_coef_data) + 0.5),
  yaxt = "n", 
  xlab = "Estimate (偏回帰係数)", 
  ylab = "",
  main = "偏回帰係数と95%信頼区間",
  pch = NA,
  cex.lab = 1.5,
  cex.main = 1.8
)

# 3. 補助線とグリッド（ここがplotとつながる！）
abline(v = 0, col = "#e53e3e", lty = 2, lwd = 3)
grid(ny = NA, col = "gray80")

# 4. 信頼区間のひげ
segments(plot_coef_data$Lower, y_indices, plot_coef_data$Upper, y_indices, col = "#4a5568", lwd = 4)
axis_len <- 0.15
segments(plot_coef_data$Lower, y_indices - axis_len, plot_coef_data$Lower, y_indices + axis_len, col = "#4a5568", lwd = 4)
segments(plot_coef_data$Upper, y_indices - axis_len, plot_coef_data$Upper, y_indices + axis_len, col = "#4a5568", lwd = 4)

# 5. 推定値の点
points(plot_coef_data$Estimate, y_indices, pch = 19, col = "#2b6cb0", cex = 3)

# 6. y軸の変数名
axis(side = 2, at = y_indices, labels = plot_coef_data$Variable, las = 1, font = 2, cex.axis = 1.3, tick = FALSE)
```
